

CONTACT



crissev17@gmail.com



www.cristhiansevilla.com



Metepec, México

COMPETENCIAS

- VUE JS
- REACT JS
- REACT ROUTER DOM
- NEXT JS
- JavaScript ES6+
- API REST
- HTML 5, CSS 3, SASS
- Tailwind, Bootstrap
- PHP 8
- JAVA
- MYSQL
- Git, GitHub

CRISTHIAN SEVILLA

DESARROLLADOR WEB

PERFIL PROFESIONAL

Soy ingeniero en Sistemas Computacionales con más de 3 años de experiencia en desarrollo web. En los últimos 2 años, mi principal enfoque ha sido el desarrollo de productos Front-End, aunque también he adquirido experiencia en el desarrollo de Back-End.

EXPERIENCIA LABORAL

DESARROLLADOR FRONTEND - EXOS TECHNOLOGY Agosto 2023 - Actualmente

Desarrollo interfaces en VUEJS para un ERP, enfocándome en un sólido sistema de inicio de sesión y formularios de consulta que aprovechan microservicios mediante fetch y axios. Mi trabajo también incluye la presentación organizada de datos en tablas, además de programar bloques de interfaces condicionales.

PROFESIONAL INDEPENDIENTE Enero 2021 - Junio 2023

Desarrollé proyectos exitosos, desde aplicaciones web sencillas hasta tiendas en línea y CRMs, usando tecnologías como Vite, React, NextJS, API REST, Fetch, Axios, y JavaScript. Para diseñar interfaces atractivas y adaptables, empleé Bootstrap, Tailwind, SASS, CSS, Flexbox y Grid. Incorporé funciones útiles como validación de formularios, gráficos y ventanas modales

DESARROLLADOR WEB - INSTITUTO TECNOLÓGICO DE TOLUCA, Enero 2021 - Junio 2023

Desarrollé proyectos exitosos, desde aplicaciones web sencillas hasta tiendas en línea y CRMs, usando tecnologías como Vite, React, NextJS, API REST, Fetch, Axios, y JavaScript. Para diseñar interfaces atractivas y adaptables, empleé Bootstrap, Tailwind, SASS, CSS, Flexbox y Grid. Incorporé funciones útiles como validación de formularios, gráficos y ventanas modales

ENCARGADO DE SUCURSAL - MALINALLI EL SABOR DE LOS DIOSES, Febrero 2019 - Enero 2021

Atención al cliente, manejo de inventarios sistematizados, depósitos a cuentas bancarias, cortes de caja, reportes digitales y físicos.

EDUCATION

Ingeniería En Sistemas Computacionales

Instituto Tecnológico de Toluca